【裁判字號】    95,苗小,594
【裁判日期】    950913
【裁判案由】    侵權行為損害賠償
【裁判全文】
臺灣苗栗地方法院民事小額判決         95年度苗小字第594號
原      告  友聯產物保險股份有限公司
法定代理人  甲○○
訴訟代理人  丁○○
被      告  乙○○
                        號
法定代理人  丙○○
上列當事人間請求侵權行為損害賠償事件，本院於民國95年8 月
30日言詞辯論終結，判決如下：
    主  文
原告之訴駁回。
訴訟費用由原告負擔。
    事實及理由
一、原告起訴主張：訴外人羅佳璋於民國94年12月18日15時35分
    許，駕駛原告所承保被保險人為訴外人苑聯液化石油氣有限
    公司通霄分公司所有之車牌號碼M6－5438號營業用小貨車，
    行經台一線南下135 點5 公里處，與被告所騎乘搭載訴外人
    賴莞琳之車牌號碼JQE －249 號機車發生擦撞，致被告及訴
    外人賴莞琳受傷，原告已依約賠付訴外人賴莞琳醫療理賠金
    新台幣（下同）8 千1 百45元。被告於上揭時地係無照駕駛
    騎乘機車而肇致本件車禍事故，為此依強制汽車責任保險法
    第29條第1 項第5 款及民法第184 條第1 項規定，請求被告
    賠償上開給付予訴外人賴莞琳之理賠金8 千1 百45元等語，
    並聲明：被告應給付原告8 千1 百45元，及自起訴狀繕本送
    達翌日起至清償日止，按年息百分之5 計算之利息。
二、被告則以：本件車禍被告並無過失，係對方違規右轉肇致車
    禍，原告之請求無理由等語，資為抗辯。
三、本件訴外人羅佳璋於94年12月18日15時35分許，駕駛原告所
    承保被保險人為訴外人苑聯液化石油氣有限公司通霄分公司
    所有之車牌號碼M6－5438號營業用小貨車，行經台一線南下
    135 點5 公里處，與被告所騎乘搭載訴外人賴莞琳之車牌號
    碼JQE －249 號機車發生擦撞，致被告及訴外人賴莞琳受傷
    ，原告已依約賠付訴外人賴莞琳醫療理賠金8 千1 百45元，
    被告係無駕駛執照之事實，為兩造所不爭執，並有原告所提
    理賠計算書、行車執照、駕駛執照等件附卷可憑，且有苗栗
    縣警察局通霄分局函附之道路交通事故現場圖、調查報告表
    、談話紀錄表、酒精測定紀錄表及現場照片等在卷可按（詳
    卷第31至42頁），自堪信為真實。
四、按被保險人有下列情事之一，致被保險汽車發生汽車交通事
    故者，保險人仍應依本法規定負保險給付之責。但得在給付
    金額範圍內，代位行使請求權人對被保險人之請求權：一、
    飲用酒類或其他類似物後駕駛汽車，其吐氣或血液中所含酒
    精濃度超過道路交通管理法規規定之標準。二、駕駛汽車，
    經測試檢定有吸食毒品、迷幻藥、麻醉藥品或其他相類似管
    制藥品。三、故意行為所致。四、從事犯罪行為或逃避合法
    拘捕。五、違反道路交通管理處罰條例第二十一條或第二十
    一條之一規定而駕車。前項保險人之代位權，自保險人為保
    險給付之日起，二年間不行使而消滅。強制汽車責任保險法
    第29條定有明文。本件原告所承保強制汽車責任保險之被保
    險人為訴外人苑聯液化石油氣有限公司通霄分公司，為兩造
    所不爭執，已如上述。是縱認被告確因無照駕駛而就本件車
    禍事故應負過失責任，惟被告既非原告所承保強制汽車責任
    保險之被保險人，則原告依上開強制汽車責任保險法第29條
    第1 項第5 款及民法第184 條第1 項規定，代位訴外人賴莞
    琳請求被告賠償上開其已給付之理賠金8 千1 百45元，自屬
    無據，應予駁回。
五、據上論結，本件原告之訴為無理由，依民事訴訟法第436 條
    之23、第436 條第2 項、第78條，判決如主文。
中    華    民    國    95    年    9     月    13    日
                  苗栗簡易庭    法  官  王萬金
上正本係照原本作成。
如對本判決上訴，須於判決送達後20日內向本院提出上訴狀。
                                書記官  劉碧雯
中    華    民    國    95    年    9     月    13    日


司法院資訊處製作；財團法人民間司法改革基金會備份。
